Davi Silva Alves de Oliveira

davi.comp.oliveira@gmail.com

Telefone: (88) 99766-0734 Fortaleza - CE, Brasil

Perfil

Atuando como estagiário de desenvolvimento fullstack na Elevar Commerce.

Sou um graduando em Sistemas de Informação na Universidade Federal do Ceará - Campus Quixadá e desenvolvedor web com experiência em React, Angular, Node e outras tecnologias de desenvolvimento.

Minhas experiências se concentram majoritariamente com frontend, mas também atuo com backend em projetos Node e Java.

Veja meus projetos em meu **GitHub** ou me acompanhe no **LinkedIn**.

Experiência profissional

Dez 2022 - Atual | Estagiário de Desenvolvimento Fullstack na Elevar Commerce

• Desenvolver e manter aplicações web de um Ecommerce, tanto frontend quanto backend, bem como integrações e outras funcionalidades inerentes deste tipo de produto;

Competências: Angular · Angular
JS · Angular Universal · Vue · Nuxt · Node · Java · Firebase · SCSS (Sass) · SQL · Rest API · Metodologia Scrum

Jul 2021 - Nov 2022 | Bolsista de Desenvolvimento Frontend no GRE
at - Grupo de Redes de Computadores, Engenharia de Software e Sistemas da UFC pe
la FUNCAP

• Desenvolver e manter aplicações web voltadas para o gerenciamento e controle de pedidos e processos para o Governo do Estado do Ceará;

Competências: React · HTML · SCSS (Sass) · Ant Design · Rest API · Metodologia Scrum

Projetos e tecnologias

Clique no nome de cada projeto para acessar o respectivo repositório no GitHub.

- HTML e CSS:
 - Star Wars Dashboard | 2021
 - * Aplicação web de exemplo que mostra algumas informações sobre a franquia Star Wars.
- React:
 - User Management Site | 2022
 - * Projeto simples para uma interface de gerenciamento de usuários.
 - Click Project Site | 2022

* Projeto para votação de filmes para exibição em uma escola e/ou instituição.

- Country Quiz | 2022

* Quiz sobre países com perguntas dinâmicas geradas a partir de uma API com informações sobre países, cidades, etc.

– Jogo da velha | 2022

* Simples jogo da velha para jogar com até 2 jogadores.

- Vehicle Rental System Site | 2022

* Página web para o uso do sistema de aluguel de veículos para uma locadora fictícia em Quixadá.

• Angular:

- MFE com Module Federation | 2023

* Testando o conceito de Micro Frontends com aplicações Angular.

- Trakto TV | 2023

* Aplicação feita com a API da Trakto.

- Layout Dinâmico | 2023

* Aplicação testando o conceito de layout dinâmico com Angular.

• Vue:

- Poké Search | 2023

* Aplicação para listar e buscar pokémons utilizando Poké API.

- Vehicle Rental System Site | 2022

* Página web para o uso do sistema de aluguel de veículos para uma locadora fictícia em Quixadá.

• Node:

- Click Project API | 2022

* Backend para o Click Project, um projeto para votação de filmes para exibição em uma escola e/ou instituição.

- Vehicle Rental System API | 2022

* Backend do sistema de aluguel de veículos para uma locadora fictícia em Quixadá.

Java:

- User Management API \mid 2022

* Backend para o projeto de uma interface de gerenciamento de usuários.
• Kotlin:
 Vehicle Rental System App 2023 * Aplicativo android nativo para o uso do sistema de aluguel de veículos para uma locadora fictícia em Quixadá.
Habilidades
 Angular; Angular Universal; Vue; React; Node; Java; Typescript; Scss (Sass); Scrum; Git; PostgreSQL; Prisma.
Formação acadêmica
2022 - Atual Bacharel em Sistemas de Informação - UFC campus Quixadá - CE, Brasil
• Bacharelado em Sistemas de Informação com competências voltadas para o desenvolvimento de sistemas de informação e sistemas web.
2020 - 2022 Bacharel em Engenharia de Computação - UFC campus Quixadá - CE, Brasil (Interrompido)
• Bacharelado em Engenharia de Computação com competências voltadas para o desenvolvimento de sistemas embarcados com C e Assembly. Interrompido para mudança de curso.
2017 - 2019 Técnico em Redes de Computadores - IFCE campus Tauá - CE, Brasil
• Formação técnica em Redes de Computadores com competências voltadas para administração de redes cabeamento estruturado e manutenção de computadores.
Idiomas:
 Inglês - Avançado Espanhol - Iniciante Português (Brasileiro) - Nativo
Portfólio e contato (clique para acessar):

 \bullet GitHub

- \bullet LinkedIn
- Currículo Lattes
- Currículo online

Este currículo foi feito inteiramente em Markdown baseado no exemplo disponível em CV Exemplo.